ro-RO: Funcția discului de tăiere: Mărunțire grosieră; Tăiere ondulată; Cuburi; Tăiere fină; Cartofi prăjiți; Răzuire; Julienne; Fâșii; Mărunțire; Feliere; Felie ultrasubțire; Tăiere ondulată; Altele
pt-PT: Função do disco de corte: Trituração grossa; Corte frisado; Fatiar; Triturado fino; Batata frita; Ralar; Juliana; Fita; Trituração; Fatiar; Fatia ultrafina; Corte ondulado; Outro
th: หน้าที่ของแผ่นตัด: แผ่นตัดแบบหั่นหยาบ; แผ่นตัดแบบเส้นหยัก; แผ่นตัดแบบลูกเต๋า; แผ่นตัดแบบหั่นละเอียด; แผ่นตัดเฟรนช์ฟราย; แผ่นตัดแบบตะแกรง; ซอยเป็นเส้นเล็ก; ริบบิ้น; สับฝอย; สไลซ์; แผ่นตัดแบบหั่นบางพิเศษ; แผ่นตัดแบบคลื่น; อื่นๆ
ko: 절단 디스크 기능: 굵게 썰기; 크링클 컷; 다이싱; 잘게 썰기; 프렌치프라이; 그레이팅; 줄리엔; 리본; 슈레딩; 슬라이싱; 초박형 절단; 웨이브형 절단; 기타
tr: Kesme diski işlevi: Kalın rendeleme; Dalgalı kesim; Küp doğrama; İnce rendeleme; Patates kızartması kesimi; Rendeleme; Jülyen; Şerit; Rendeleme; Dilimleme; Ultra ince dilim; Dalgalı kesim; Diğer
de: Funktion der Schneidescheibe: Grobe Raspeln; Waffelschnitt; Würfel; Feine Raspeln; Pommesschneider; Reibe; Julienne; Schleife; Raspeln; Schneiden; Mandoline; Wellenschnitt; Sonstiges
sv: Skärskivans funktion: Grovt hackad; Skrynkligt snitt; Tärning; Finstrimlad; Pommes frites; Galler; Julienne; Band; Fransning; Skivning; Ultratunn skiva; Vågskuren; Övrigt
it: Funzione del disco da taglio: Triturazione grossolana; Taglio arricciato; Tagliare a dadini; Triturazione fine; Patatine fritte; Grattugiare; Julienne; Nastro; Per sminuzzare; Per affettare; Fetta ultra sottile; Taglio ondulato; Altro
fi: Katkaisulaikan käyttötarkoitus: Karkea silppu; Aaltoleikkaus; Kuutiointi; Hieno silppu; Ranskalaiset perunat; Raasto; Julienne; Nauhaleikkuu; Silppuaminen; Katkaisu; Erittäin ohut siivu; Aaltoleikkaus; Muu
es: Función del disco de corte: Triturado grueso; Corte ondulado; Cortar en cubitos; Triturado fino; Patatas fritas; Rejilla; Corte en juliana; Cinta; Tiras; Rodajas; Rebanada ultrafina; Corte ondulado; Otros
lt-LT: Pjaustymo disko funkcija: Stambus smulkinimas; Raukšlėtas pjovimas; Pjaustymas kubeliais; Smulkus smulkinimas; Gruzdintos bulvytės; Grotelės; Julienne; Juostinis; Smulkinimas; Pjaustymas; Itin ploni gabalėliai; Banguotas pjovimas; Kita
vi: Chức năng đĩa cắt: Bào sợi to; Cắt lượn sóng; Cắt hạt lựu; Bào sợi nhỏ; Cắt kiểu khoai tây chiên; Bào nhỏ; Cắt sợi Julienne; Ruy-băng; Băm Nhỏ; Cắt lát; Lát siêu mỏng; Cắt hình sóng; Khác
ja: 切断ディスクの機能: 粗い細切り; クリンクルカット; さいの目切り; 細切り; フライドポテト; すりおろし; 千切り; リボン; 細切り; スライス; 超薄切り; ウェーブカット; その他
zh-TW: 切片盤功能: 粗切; 波浪切; 切丁; 切碎; 薯條; 刨絲; 切絲; 切條; 刨絲; 切片; 超薄切片; 波浪切; 其他
fr: Fonction du disque de coupe: Râpe grossière; Coupe ondulée; Dés; Râpe fine; Frites; Râpage; Julienne; À ruban; Déchiquetage; Tranchage; Tranche ultra-mince; Coupe ondulée; Autre
ru: Функция режущего диска: Крупная нарезка; Волнистая нарезка; Нарезка кубиками; Мелкая нарезка; Картофель фри; Натирание; Нарезка соломкой; Нарезка лентами; Измельчение; Нарезка ломтиками; Ультратонкий ломтик; Волнообразный разрез; Другое
bg-BG: Функция на режещия диск: Грубо рязане; Назъбено рязане; Нарязване на кубчета; Фино настъргване; За пържени картофи; За рендосване; Жулиен; Лентов; Нарязване на ленти; Нарязване на филийки; За ултра тънки резени; За вълнообразно рязане; Друго
sl-SI: Funkcija rezalnega diska: Grobo drobljenje; Gubast rez; Rezanje na kocke; Fino drobljenje; Pomfri; Rešetka; Julienne; Tračni; Strganje; Rezanje; Ultra tanka rezina; Valoviti rez; Druga
pl: Funkcje tarczy tnącej: Grube wiórki; Cięcie karbowane; Krojenie w kostkę; Drobne wiórki; Frytki; Tarcie; Julienne; Wiórki; Szatkowanie; Krojenie w plastry; Bardzo cienkie plastry; Cięcie faliste; Pozostałe
cs: Funkce kotouče: Hrubé strouhání; Vroubkovaný řez; Krájení na kostičky; Jemné strouhání; Hranolky; Strouhání; Jemné nudličky (julienne); Pásky; Drcení; Krájení; Ultra tenké plátky; Vlnitý řez; Jiné
el: Λειτουργία δίσκου κοπής: Χοντρός τεμαχισμός; Κοπή crinkle; Κοπή σε κύβους; Λεπτός τεμαχισμός; Τηγανητές πατάτες; Τρίψιμο; Ζουλιέν; Κορδέλα; Τρίψιμο; Κοπή σε φέτες; Εξαιρετικά λεπτή φέτα; Κοπή κύματος; Άλλο
nl: Functie van doorslijpschijf: Grof versnipperd; Gekreukeld; In blokjes snijden; Fijn versnipperd; Franse friet; Rooster; Julienne; Lint; Raspen; Plakjes; Ultradunne plak; Golfsnede; Overig
pt-BR: Função do disco de corte: Trituração grossa; Corte ondulado; Corte em cubos; Trituração fina; Corte palito; Ralado; Julienne; Fita; Corte em tiras; Fatiamento; Fatia ultrafina; Corte ondulado; Outro
hr-HR: Funkcija reznog diska: Grubo usitnjavanje; Iskrivljeni rez; Rezanje na kockice; Tanko rezanje; Pomfrit; Ribanje; Julienne; Vrpca; Struganje; Rezanje na ploške; Vrlo tanki rez; Valoviti rez; Ostalo
hu: Vágótárcsa funkciója: Durva aprítás; Hullámos vágás; Felkockázás; Finom aprítás; Sült krumpli; Reszelés; Julienne; Szalag; Aprítás; Szeletelés; Ultravékony szelet; Hullámos vágás; Egyéb
sk-SK: Funkcia rezacieho kotúča: Hrubé rezanie; Vrúbkovaný rez; Krájanie na kocky; Jemné rezanie; Hranolky; Strúhanie; Julienne; Páskový; Drvenie; Krájanie na plátky; Ultra tenký plátok; Vlnový rez; Iné
zh-CN: 切割盘功能: 粗切丝; 波纹切; 切丁; 细切丝; 薯条切; 刨丝; 切丝; 切条; 刨丝; 切片; 超薄切片; 波浪切; 其他
da: Skæreskivefunktion: Grovt strimlet; Krøllet snit; Udskæring i tern; Fint strimlet; Pommes frites; Revet; Julienne; Bånd; Rivning; Skæring; Ultratynd skive; Bølgesnit; Andet
en: Cutting disc function: Coarse shred; Crinkle cut; Dicing; Fine shred; French fry; Grating; Julienne; Ribbon; Shredding; Slicing; Ultra thin slice; Wave cut; Other
nb: Skjæreskive-funksjon: Grov strimling; Rynket kutt; Terninger; Finstrimlet; Pommes frites; Riv; Julienne; Bånd; Grovdeling; Skiver; Ultratynn skive; Bølgesnitt; Annet